---
title: "Trabajo encuesta guacheras"
output: html_document
---

```{r setup global del informe, include=FALSE}
knitr::opts_chunk$set(echo = TRUE, 
                      warning = FALSE, 
                      messages = FALSE)
```

```{r paquetes}
pacman::p_load(tidyverse, janitor,  skimr, rio, here,
               GGally, correlation, performance, 
               emmeans, multcomp, oddsratio, coefplot, relaimpo)
 
conflicted::conflict_prefer("select", "dplyr")
conflicted::conflict_prefer("filter", "dplyr")
```

## Datos

```{r}
dat <- import(here::here("survey/survey23.csv"))
dat %>% skim() 
str(dat)
```


### Exploracion 

```{r}
library(scales)
dat %>% 
  pivot_longer(everything()) %>% 
  group_by(name,value) %>% 
  count() %>% 
  group_by(name) %>% 
  mutate(prop = n/sum(n, na.rm=TRUE)) %>% 
   ggplot(aes(x=name, y=prop, fill=value)) +
  geom_bar(stat="identity") + 
  geom_text(aes(label = percent(prop)), 
            position = position_stack(vjust = 0.5), size = 4) +
  scale_y_continuous(name="", labels = percent) +
  coord_flip()
  
  
```

## Mortalidad
```{r}
dat_mort <- dat %>% 
  select(-c(feed_cows, milk_yield, scc, afb, ffi)) %>% 
  drop_na()
dat_mort %>% skim()
```

### Regresion lineal multiple

```{r}
mod <- lm(mortality ~ ., data= dat_mort)
summary(mod)
mod_step <- stepAIC(mod,  direction="both")
summary(mod_step)
```

```{r}
coefplot(mod_step, parm = -1)
```

En este grafico podemos ver todas las variables que tienen efecto sobre mortalidad la disminuyen, menos rearing_systema y vacunacion la cual muestra que al aumentar la vacunacion aumenta la mortalidad. Preguntar a Lu como armo la tabla..

Analizo la importancia relativa de las variables presentes en el modelo

```{r}
ri <- calc.relimp(mod_step, type="car", rela=TRUE, rank = TRUE) 
ri
```

El volumen de dieta liquida explica el 30% de la mortalidad, seguido de capacitaciones con 21% e higiene con 18%

```{r}
dat %>% 
  select(mortality, vacination, experience, capacitations, liquid_feeding_volume, hygiene) %>% 
  ggpairs()

dat %>% 
  ggplot() + 
  aes(vacination, mortality) + 
  geom_jitter(width = .1) + 
  geom_smooth()
```
Este ultimo grafico exploratorio muestra que en realidad hay pocos datos para el nivel de vacunacion 1 y a lo mejor ahi esta la explicacion del porque da raro el resultado (>vacunacion>mortalidad)

## Arbol de clasificacion

```{r}
pacman::p_load(rpart, rpart.plot)
# https://www.displayr.com/how-is-variable-importance-calculated-for-a-random-forest/#:~:text=This%20importance%20is%20a%20measure,accuracy%20due%20to%20random%20noise.
```

```{r}
dat$mortality %>% hist
dat1 <- dat %>% 
  mutate(mortal_cat = cut(mortality, 
                          breaks=c(-Inf, 5, 10, Inf),
                          labels=c("low","middle","high"))) %>% 
  rowid_to_column()
```


```{r}
dat1 %>%
  count(mortal_cat) %>%
  mutate(prop = prop.table(n))

dtree <- rpart(
mortal_cat ~ liquid_feeding_volume+hygiene+capacitations+experience, 
               data = dat1)
dtree
```

```{r}
summary(dtree)
```


```{r}
rpart.plot(dtree)
```

Clasifica los casos. Ayuda a explicar como se relacionan las variables con la mortalidad. Asi, de las encuestas con baja mortalidad un 42% daba alto vol de dieta liquida (>=3 - preguntar a Lu como hizo la clasificacion para interpretar mejor), de ese 42% un 92% tubo baja mortalidad. De los que dieron menor volumen de dieta iquida, cuando realizaron practicas de higiene y capacitacion tuvieron baja mortalidad (25%) y media mortalidad el 19%. Mientras que el 14% restante que alimento con poco volumen y no hizo nada mas (higiene ni capacitacion) tuvo alta mortalidad.

- Importancia de las variables predictoras sobre mortalidad

```{r}
df <- data.frame(imp = dtree$variable.importance) %>% 
  rownames_to_column() %>% 
  rename("variable" = rowname) %>% 
  arrange(imp) %>%
  mutate(variable = fct_inorder(variable))
# Basic piechart

df %>% 
  ggplot() +
  geom_col(aes(x = variable, y = imp),
           col = "black", show.legend = F) +
  coord_flip() +
  scale_fill_grey() +
  theme_bw()
```


```{r}
pacman::p_load(relaimpo)
ri <- calc.relimp(mod_step, type="car", rela=TRUE)
ri
```

> Odds de mortalidad segun experiencia del personal, higiene, volumen de dieta liquida capacitaciones, y vacunacion preparto
## Transformo la variable mortalidad a binomial

```{r}
df <- dat %>% 
  mutate(Mortality = if_else(mortality>=5, TRUE, FALSE))
str(df)
```

## Regresion logistica

```{r}
m1 <- glm(Mortality ~ liquid_feeding_volume+experience+hygiene+vacination+capacitations, 
          data = df, family = binomial)
```

```{r}
summary(m1)
```

```{r}
tab_model(m1)
```

Podemos ver en la tabla que se reduce en un 80% (1-0.2) la probabilidad de que la mortalidad sea mayor al 5% cuando el volumen de dieta liquida pasa de 2 a 4 litros y de 4 a 6 litros. (Por cada salto, la probabilidad re reduce un 80%).

```{r}
lreg.or <- exp(cbind(OR = coef(m1), confint(m1)))
```

```{r}
round(lreg.or, digits=4)
```

```{r}
library(questionr)
```

```{r}
odds.ratio(m1, level=0.95)
```

```{r}
m1$coefficients
exp(m1$coefficients)
```

```{r}
exp(confint(m1))
```
```{r}
pacman::p_load(OddsPlotty)
```

```{r}
library(finalfit)
# OR plot
data(df)
explanatory = c("liquid_feeding_volume","experience","hygiene","vacination","capacitations")
dependent = "Mortality"
df %>%
   or_plot(dependent, explanatory)
```

```{r}
boxLabels = c("Liquid feeding volume", "Experience", "Hygiene", "Vacination", "Capacitation")
boxOdds =  c(0.1993, 0.6671, 0.5816, 2.8164, 0.4166)
boxCILow = c(0.0486, 0.3451, 0.2190, 0.9555, 0.1502)
boxCIHigh = c(0.7085, 1.2349, 1.4249, 9.4506, 1.0292)
```


```{r}
df1 <- data.frame(yAxis = boxLabels,
  boxOdds = 
   c(0.1993, 0.6671, 0.5816, 2.8164, 0.4166),
  boxCILow = 
   c(0.0486, 0.3451, 0.2190, 0.9555, 0.1502),
  boxCIHigh = 
  c(0.7085, 1.2349, 1.4249, 9.4506, 1.0292))
```

```{r}
(p <- ggplot(df1, aes(x = boxOdds, y = boxLabels)) +
  geom_vline(aes(xintercept = 1), size = .25, linetype = 'dashed') +
  geom_errorbarh(aes(xmax = boxCIHigh, xmin = boxCILow), size = .5, height = 
      .2, color = 'gray50') +
  geom_point(size = 3.5, color = 'orange') +
  theme_bw() +
  theme(panel.grid.minor = element_blank()) +
  scale_x_continuous(breaks = seq(0,7,1) ) +
  coord_trans(x = 'log10') +
  ylab('') +
  xlab('Odds ratio (log scale)') +
  annotate(geom = 'text', y =1.1, x = 3.5, label ='Model p < 0.001\nPseudo 
R^2 = 0.10', size = 3.5, hjust = 0) + ggtitle('Odds ratio for Mortality')
)
```


### Milk yield

```{r}
mod <- lm(milk_yield ~ ., data= na.omit(dat))
summary(mod)
mod_step <- stepAIC(mod,  direction="both")
summary(mod_step)
```
#### Grafico el modelo
```{r}
coefplot(mod_step, parm = -1)
```
En este grafico podemos ver todas las variables que tienen efecto sobre milk_yield aumentan (segun el modelo solo la alimentacion de las vacas tiene efecto y hay tendencia en el volumen de calostro).

#### Importancia relativa
Analizo la importancia relativa de las variables presentes en el modelo
```{r}
ri <- calc.relimp(mod_step, type="car", rela=TRUE)
ri
```
La alimentacion de las vacas explica el 40% de la produccion de leche, seguido del volumen de calostro que explica el 20%

```{r}
dat %>% 
  select(milk_yield,experience, realiza_calostrado, clostrum_feeding_vol, feed_cows, hygiene) %>% 
  ggpairs()
```

# Random forest

```{r}
dat$milk_yield %>% hist
dat1 <- dat %>% 
  mutate(milk_yield_cat = cut(milk_yield, 
                          breaks=c(-Inf, 7000, 8150, Inf),
                          labels=c("low","middle","high")))
dat1
```
```{r}
library(gtools)
dat2<- dat1 %>%
    mutate( milk_yield_band = quantcut(milk_yield, q = c(0, 0.33, 0.66, 1), 
            labels = c("low", "mid", "high")))

table(dat2$milk_yield, dat2$milk_yield_band)

```


```{r}
# dat2 <- tibble::rowid_to_column(dat)
# set.seed(20) # predictable randomness
# # split the data into training and test data (arbitrarily!)
# test_data <- dat2 %>% slice_sample(prop = 0.2)
# train_data <- anti_join(dat1, test_data, by = "rowid")
# set the target variable
targ <- "milk_yield_band"
# set the predictors
preds <- c("clostrum_feeding_vol", "hygiene", "feed_cows", "experience", "realiza_calostrado")
# build a simple rpart decision tree using the default settings
dtree <- rpart(formula = dat2[,targ] ~ ., data = dat2[,preds])

```

## Arbol de clasificacion
```{r}
rpart.plot(dtree)
dtree
```
No entiendo este arbol.....

## Histograma de importancia de las variables predictoras sobre mortalidad
```{r}
df <- data.frame(imp = dtree$variable.importance)
df2 <- df %>% 
  rownames_to_column() %>% 
  rename("variable" = rowname) %>% 
  arrange(imp) %>%
  mutate(variable = fct_inorder(variable))
ggplot(df2) +
  geom_col(aes(x = variable, y = imp),
           col = "black", show.legend = F) +
  coord_flip() +
  scale_fill_grey() +
  theme_bw()
```
 
 
ACA YA NO ENTIENDO MAS NADA (PROXIMOS 2 CHUNCK)
```{r}

# precisa caret y no instala
dtree_preds <- predict(dtree, test_data)
confusionMatrix(
  data = ifelse(dtree_preds >= 0.5, 1, 0), 
  reference = test_data$mortal_cat
  )
```



```{r}
pacman::p_load(relaimpo)
ri <- calc.relimp(mod_step, type="car", rela=TRUE)
ri
```

#Odds de milk yield segun experiencia del personal, higiene, volumen de dieta liquida capacitaciones, y capacitacion
## Transformo la variable milk yield a trinomial?
```{r}
df <- dat2 
str(df)

```
```{r}
pacman::p_load(sjPlot)
tab_model(m1)
```
Podemos ver en la tabla que no da nada significativo

```{r}
lreg.or <- exp(cbind(OR = coef(m1), confint(m1)))
```
```{r}
round(lreg.or, digits=4)

```
```{r}
library(questionr)
```
```{r}
odds.ratio(m1, level=0.95)
```
```{r}
m1$coefficients
exp(m1$coefficients)
```

```{r}
exp(confint(m1))

```
```{r}
pacman::p_load(OddsPlotty)
```
```{r}
library(dplyr)
library(finalfit)
library(ggplot2)

pacman::p_load(finalfit)
pacman::p_load(ggplot2)
# OR plot
data(df)
explanatory = c("clostrum_feeding_vol", "hygiene", "feed_cows", "experience", "realiza_calostrado")
dependent = "milk_yield_band"
df %>%
   or_plot(dependent, explanatory)


```

```{r}
boxLabels = c("clostrum_feeding_vol", "hygiene", "feed_cows", "experience", "realiza_calostrado")
boxOdds =  c(0.9447, 1.7225, 1.8759, 2.2817, 0.9982)
boxCILow = c(0.26225, 0.9459, 0.8196, 0.8192, 0.4040)
boxCIHigh = c(3.3416, 3.3934, 4.6168, 6.9552, 2.4798)
```


```{r}
df1 <- data.frame(yAxis = boxLabels,
  boxOdds = 
   c(0.1993, 0.6671, 0.5816, 2.8164, 0.4166),
  boxCILow = 
   c(0.0486, 0.3451, 0.2190, 0.9555, 0.1502),
  boxCIHigh = 
  c(0.7085, 1.2349, 1.4249, 9.4506, 1.0292))
```

```{r}
(p <- ggplot(df1, aes(x = boxOdds, y = boxLabels)) +
  geom_vline(aes(xintercept = 1), size = .25, linetype = 'dashed') +
  geom_errorbarh(aes(xmax = boxCIHigh, xmin = boxCILow), size = .5, height = 
      .2, color = 'gray50') +
  geom_point(size = 3.5, color = 'orange') +
  theme_bw() +
  theme(panel.grid.minor = element_blank()) +
  scale_x_continuous(breaks = seq(0,7,1) ) +
  coord_trans(x = 'log10') +
  ylab('') +
  xlab('Odds ratio (log scale)') +
  annotate(geom = 'text', y =1.1, x = 3.5, label ='Model p < 0.001\nPseudo 
R^2 = 0.10', size = 3.5, hjust = 0) + ggtitle('Odds ratio for Milk Yield')
)
```
### Somatic count cells
```{r}
mod <- lm(scc ~ capacitations + mortality + +hygiene+clostrum_feeding_vol+vacination+ disease_ranking + feed_cows  , data= dat1)
```
```{r}
car::Anova(mod)
```

## Regresion lineal multiple

```{r}
mod <- lm(scc ~ hygiene + calostrum_feeding_num + realiza_calostrado + capacitations, data= na.omit(dat))
summary(mod)
mod_step <- stepAIC(mod,  direction="both")

summary(mod_step)
```
Como se puede ver tanto en el modelo manual como en el que el mismo r arroja, el conteo de celulas somaticos se ve afectado por las capacitaciones del personal y hay una tendencia a que la higiene efecte las ccs.
```{r}
library(coefplot)
```

```{r}
coefplot(mod_step, parm = -1)
```

En este grafico podemos ver que ambas variables, capacitaciones e higiene, disminuyen el conteo de celulas somaticas.

Analizo la importancia relativa de las variables presentes en el modelo

```{r}
ri <- calc.relimp(mod_step, type="car", rela=TRUE)
ri
```

Las capacitaciones explican el 55% de las ccs y la higiene el 45%.
```{r}
dat %>% 
  select(scc, hygiene, calostrum_feeding_num, realiza_calostrado, capacitations, vacination, experience) %>% 
  ggpairs()
```

## Arbol de clasificacion

```{r}
dat$scc %>% hist
dat1 <- dat %>% 
  mutate(scc = if_else(scc >= 250, TRUE, FALSE))
str(dat1)  
rowid_to_column(dat1)
```

```{r}
dat1 %>%
  count(scc) %>%
  mutate(prop = prop.table(n))

dtree <- rpart(
scc ~ hygiene+capacitations+calostrum_feeding_num + realiza_calostrado, 
               data = dat1)
dtree
```

```{r}
summary(dtree)
```

```{r}
rpart.plot(dtree)
```
Se puede interpretar que cuando se realizan buenas practicas de higiene un 41% tiene baja ccs y si a su vez el personal tiene capacitaciones

```{r}
df <- data.frame(imp = dtree$variable.importance) %>% 
  rownames_to_column() %>% 
  rename("variable" = rowname) %>% 
  arrange(imp) %>%
  mutate(variable = fct_inorder(variable))
# Basic piechart

df %>% 
  ggplot() +
  geom_col(aes(x = variable, y = imp),
           col = "black", show.legend = F) +
  coord_flip() +
  scale_fill_grey() +
  theme_bw()
```

> Odds de SCC segun hygiene, calostrum_feeding_num, realiza_calostrado, capacitations, vacination, experience
## Transformo la variable mortalidad a binomial

```{r}
df <- dat %>% 
  mutate(SCC = if_else(scc>=250, TRUE, FALSE))
str(df)
```

## Regresion logistica

```{r}
m1 <- glm(SCC ~ hygiene+ calostrum_feeding_num+ realiza_calostrado+ capacitations+ vacination+ experience, 
          data = df, family = binomial)
```

```{r}
summary(m1)
```

```{r}
tab_model(m1)
```

No hay odds de nada


### Age at first breeding

#### Regresion lineal multiple

```{r}
mod <- lm(afb ~ ., data= na.omit(dat))
summary(mod)
mod_step <- stepAIC(mod,  direction="both")

summary(mod_step)
```
Como se puede ver la edad a la primera inseminacion se ve afectada por capacitacioes del personal y el sistema de crianza adoptado en la gachera

```{r}
coefplot(mod_step, parm = -1)
```

En este grafico podemos ver que ambas variables, capacitaciones y el metodo de crianza, disminuyen l edad a la primera inseminacion.

Analizo la importancia relativa de las variables presentes en el modelo

```{r}
ri <- calc.relimp(mod_step, type="car", rela=TRUE)
ri
```

Las capacitaciones explican el 53% de la edad a la primera inseminacion y el sistema de crianza el 22%.
```{r}
dat %>% 
  select(afb, capacitations, rearing_system) %>% 
  ggpairs()
```

## Arbol de clasificacion
```{r}
dat$afb %>% hist
dat1 <- dat %>% 
  mutate(scc = if_else(afb>=15, TRUE, FALSE)+
           drop_na(dat1))
str(dat1)  
rowid_to_column(dat1)
```

```{r}
dat1 %>%
  count(afb) %>%
  mutate(prop = prop.table(n))

dtree <- rpart(
afb ~ capacitations + rearing_system, 
               data = dat1)
dtree
```


```{r}
summary(dtree)
```


```{r}
rpart.plot(dtree)
```


```{r}
df <- data.frame(imp = dtree$variable.importance) %>% 
  rownames_to_column() %>% 
  rename("variable" = rowname) %>% 
  arrange(imp) %>%
  mutate(variable = fct_inorder(variable))
# Basic piechart

df %>% 
  ggplot() +
  geom_col(aes(x = variable, y = imp),
           col = "black", show.legend = F) +
  coord_flip() +
  scale_fill_grey() +
  theme_bw()
```


> Odds de afb segun hygiene, calostrum_feeding_num, realiza_calostrado, capacitations, vacination, experience, rearing system
## Transformo la variable mortalidad a binomial

```{r}
df <- dat %>% 
  mutate(AFB = if_else(afb>15, TRUE, FALSE))
str(df)
```

## Regresion logistica

```{r}
m1 <- glm(AFB ~ hygiene+ calostrum_feeding_num+ realiza_calostrado+ capacitations+ vacination+ experience + rearing_system, 
          data = df, family = binomial)
```

```{r}
summary(m1)
```

```{r}
tab_model(m1)
```

No hay odds de nada


### Fertility at first insemination
```{r}
mod5 <- lm(ffi ~ prepartum + realiza_calostrado + hygiene , data= dat)
```
```{r}
car::Anova(mod5)

```

```{r}
mod <- lm(ffi ~ ., data= na.omit(dat))
summary(mod)
mod_step <- stepAIC(mod,  direction="both")

summary(mod_step)
```
Como se puede ver en ambos modelos, la fertilidad a la primera inseminacion se ve afectada por las caracteristicas del preparto


## Analisis descriptivo de la encuesta

```{r}
str(dat)
```

```{r}
pacman::p_load(car)
```

```{r}
hist(dat$disease_ranking,  freq=TRUE,
     main='Histograma para disease_ranking',
     xlab='Disease',
     ylab='Frecuencia')
```


```{r}
res <- t.test(x=dat$disease_ranking, conf.level=0.95)
res$conf.int
```

```{r}
str(dat$prepartum)
new<-dat %>% 
  mutate(as.factor(prepartum))
new

str(new)
```

```{r}
Prepartum<-table(new$`as.factor(prepartum)`)
```
```{r}
library(sjmisc) # Utilidades para encuestas con etiquetas
library(survey) # Análisis de encuestas complejas
library(car)    # Inferencia de modelos
```


```{r}
porcentajes <- prop.table(Prepartum)                     #F) Calcular frecuencias relativas
porcentaje <- as.data.frame(Prepartum); porcentaje   #G) Convertir a data frame
```
```{r}
dat %>% frq(prepartum,weights=peso,sort.frq="desc") %>% kable()
```





