---
title: "Mortality"
author: "Evangelina"
date: "2023-07-18"
output: html_document
---

---
title: "Mortalidad"
format: html
editor: source
editor_options: 
  chunk_output_type: console
---

```{r setup global del informe, include=FALSE}
knitr::opts_chunk$set(echo = FALSE, 
                      warning = FALSE, 
                      messages = FALSE
                      )
```

```{r data}
dat <- rio::import(here::here("survey/survey23.csv"))
head(dat)
#dat <- read.csv("https://raw.githubusercontent.com/juanchiem/agro_data/master/survey23.csv", sep = ",") 
```

```{r paquetes, include=FALSE}
pacman::p_load(tidyverse, janitor,  skimr,
                GGally, correlation, 
               # performance, 
               scales, 
               # emmeans, multcomp, 
               # oddsratio,
               coefplot, 
               OddsPlotty, 
               relaimpo, 
               gtools, 
               sjPlot,
               finalfit)
pacman::p_load(rpart, rpart.plot)
conflicted::conflict_prefer("select", "dplyr")
conflicted::conflict_prefer("filter", "dplyr")
```
##  Datos

```{r}
dat_mort <- dat %>% 
  select(-c(Feed_cows, Milk_yield, SCC, Age_first_service, Fertility_first_insemination)) %>% 
   drop_na()
dat_mort %>% skim()
hist(dat_mort$Mortality)
  
```

## Reg. lineal múltiple

```{r}
mod <- lm(Mortality ~ ., data= dat_mort)
summary(mod)
mod_step <- stepAIC(mod,  direction="both")
summary(mod_step)
```

```{r}
coefplot(mod_step, intercept = FALSE)
```

En este grafico podemos ver todas las variables que tienen efecto sobre mortalidad la disminuyen, menos vacunacion la cual muestra que al aumentar la vacunacion aumenta la mortalidad y sistema de crianza que representa el alojamiento de los animales. Preguntar a Lu como armo la tabla..

Analizo la importancia relativa de las variables presentes en el modelo

```{r}
ri <- calc.relimp(mod_step, type="car", rela=TRUE, rank = TRUE) 
ri
```

La experiencia representa un 42% de la variacion en mortalidad, capacitaciones el 15% y vol de dieta liquida 14%


## Reg log - mort<3. Tansformo la variable mortalidad a binaria (> o < a 3)

```{r}
mod_bin <- glm(Mortality > 3 ~ ., data=dat_mort)
mod_step <- stepAIC(mod_bin,  direction="both")
summary(mod_step)
tab_model(mod_step)
```

Cuando corremos  el modelo con mortalidad como binaria, sale del modelo el sistema de alojamiento e ingresa la variable volumen de calostro consumido antes de las 24 hs. Esta variable si bien no tiene efecto, si es importante para el odelo y por eso la ingresa, higiene en este caso pierde su nivel de significancia pero permanece en el modelo.
```{r}
dat_mort2<-dat_mort %>% 
  mutate(Mortality = Mortality > 3, TRUE, FALSE, na.rm=TRUE)
dat_mort2

```
```{r}
mod_bin2<- glm(Mortality ~ Vacination_program + Personnel_experience + Staff_training_frequency + Colostrum_feeding_volume + Liquid_feeding_volume+ Hygiene, data = dat_mort2)
mod_step <- stepAIC (mod_bin2, direction = "both")
summary(mod_step)
tab_model(mod_bin2)
```



```{r}
library(finalfit)
# OR plot
data(dat_mort2)
explanatory = c("Vacination_program", "Personnel_experience","Staff_training_frequency","Liquid_feeding_volume")
dependent = "Mortality"
dat_mort2 %>%
   or_plot(dependent, explanatory)
```
```{r}
pacman::p_load(OddsPlotty)
```
```{r}
df<-data.frame (boxLabels = c("Vacination Program", "Personnel experience","Staff training frequency","Liquid feeding volume"),
boxOdds =  c(0.19, -0.12, -0.13, -0.25),
boxCILow = c(0.04, -0.21, -0.26, -0.44),
boxCIHigh = c(0.35, -0.02, -0.01, -0.05))
df
```



```{r}
(p <- ggplot(df, aes(x = boxOdds, y = boxLabels)) + 
    geom_vline(aes(xintercept = 0), size = .2, linetype = "dashed") + 
    geom_errorbarh(aes(xmax = boxCIHigh, xmin = boxCILow), size = .2, height = 
                    .1, color = "gray50") +
    geom_point(size = 1.5, color = "orange") +
    coord_trans(x = scales:::exp_trans(10)) +
    scale_x_continuous(breaks = log10(seq(0.1, 2.5, 0.5)), labels = seq(0.1, 2.5, 0.5),
                       limits = log10(c(0.09,2.5))) +
    theme_bw()+
    theme(panel.grid.minor = element_blank()) +
    ylab("") +
    xlab("Odds ratio") +
    annotate(geom = "text", y =1, x = log10(1), 
                     label = "Model p < 0.001\nPseudo R^2 = 0.10", size = 2.5, hjust = - 0.5, color = "gray") 
) 
```

```{r}
ggsave(last_plot(), file="survey/odds_mortality_end.tiff", 
       w=150, h=80, units="mm", dpi=300)
```

###Odds ratio

```{r}
m1 <- glm(Mortality > 3 ~ Vacination_program+ Personnel_experience+Staff_training_frequency+Liquid_feeding_volume, data=dat_mort, family = binomial)
summary(m1)
```

```{r}
tab_model(m1)
```


```{r}
odds_plot(m1)
```
```{r}
ggsave(last_plot(), file="survey/odds_mortality222.tiff", 
       w=100, h=60, units="mm", dpi=300)
```

## Árbol de clasificación

<!-- https://www.displayr.com/how-is-variable-importance-calculated-for-a-random-forest/#:~:text=This%20importance%20is%20a%20measure,accuracy%20due%20to%20random%20noise. -->


```{r}
dtree_quant <- rpart(
  Mortality ~ Vacination_program+ Personnel_experience+Staff_training_frequency+Liquid_feeding_volume, 
  data = dat_mort)
dtree_quant
summary(dtree_quant)
rpart.plot(dtree_quant)
```

```{r}
tiff(filename = "dtree_quant.tif",
     width = 480, height = 480, units = "px", pointsize = 12,
     compression = c("none"),
     bg = "white", res = NA, family = "", restoreConsole = TRUE,
     type = c("windows"),
     symbolfamily="default")
```



Clasifica los casos. 
- las particiones que aparecen arriba son las que capturan mayor variabilidad
- vas particionando en grupos menores, mas chicos, con menos variablidad
- irian en linea con variable importance
La media de mortalidad de todas las encuestas es de 6.3%. Si experiencia es mayor o igual a 3, el promedio de mortalidad es 4.9%, y si a su vez capacitacion es mayor igual a 2, tiene un 3.5% en promedio. A su vex si las practicas de higiene son >=3 la mortalidad se reduce al 2,5%.

- Importancia de las variables predictoras sobre mortalidad

```{r}
data.frame(Importance = dtree_quant$variable.importance) %>%
  rownames_to_column("Variable") %>% 
  # distinct(variable)
  arrange(Importance) %>%
  mutate(Variable = fct_inorder(Variable)) %>%
  ggplot() +
  aes(x = Variable, y = Importance) +
  geom_col(width = 0.03) +
  geom_point() +
  coord_flip()
```
```{r}
ggsave(last_plot(), file="survey/imp_mortality.tiff", 
       w=150, h=100, units="mm", dpi=300)
```


## Random forest 

<!-- https://rubenfcasal.github.io/aprendizaje_estadistico/cart-con-el-paquete-rpart.html -->

```{r}
tree_mort <- rpart(mortality ~ ., data = dat_mort)
rpart.plot(tree_mort)  
```
```{r}
ggsave(last_plot(), file="survey/arbol2_mortality.tiff", 
       w=80, h=60, units="mm", dpi=300)
```

```{r}
rpart.rules(tree_mort, style = "tall")
```

```{r}
importance <- tree_mort$variable.importance # Equivalente a caret::varImp(tree) 
importance <- round(100*importance/sum(importance), 1)
importance
```

```{r}
data.frame(importance = tree_mort$variable.importance) %>%
  rownames_to_column("variable") %>% 
  # distinct(variable)
  arrange(importance) %>%
  mutate(variable = fct_inorder(variable)) %>%
  ggplot() +
  aes(x = variable, y = importance) +
  geom_col(width = 0.03) +
  geom_point() +
  coord_flip()
```
```{r}
ggsave(last_plot(), file="survey/imp2_mortality.tiff", 
       w=80, h=60, units="mm", dpi=300)
```


## Factorizo variables predictoras
Si factorizo las variables predictoras, el modelo queda de la siguiente forma:


```{r}
dat_mort <- dat %>% 
  select(-c(feed_cows, milk_yield, scc, afb, ffi, vacination)) %>%
  mutate_at(vars(-(mortality)),as.factor) %>%
  drop_na()  
  # str
dat_mort %>% skim()
hist(dat_mort$mortality) 
```
En ese histograma podemos ver la frecuencia de distribucion de mortalidad en los establecimientos encuestados. Se puede ver que el 40% de los encuestados tiene < del 5% de mortalidad, seguido de un 30% con mortalidad entre 5 y 10%.

## Reg. lineal múltiple

```{r}
mod <- lm(mortality ~ ., data= dat_mort)
anova(mod)

mod_step <- stepAIC(mod,  direction="both")
anova(mod_step)
```
Se puede ver que en el modelo sale la variable vacunacion al preparto, y ejersen efecto sobre mortalidad la experiencia y capacitaciones del personal, mientras que el sistema de alojamiento de los terneros, volumen de dieta liquida e higiene presentan una tendencia sobre la mortalidad.

```{r}
coefplot(mod_step, intercept = FALSE)
```

En este grafico podemos ver que en la medida que se realizan tareas de higiene ya sea total (3) o parcial (2) se reduce la mortalidad (solo una tendencia), en la medida que el personal tiene mayor experiencia se reduce la mortalidad y lo mismo con capacitaciones.
Analizo la importancia relativa de las variables presentes en el modelo

## Reg log - mort<3. Tansformo la variable mortalidad a binaria (> o < a 3)

```{r}
mod_bin <- glm(mortality > 3 ~ ., data=dat_mort)
mod_bin <- glm(mortality >= 3 ~ ., data=dat_mort)
car::Anova(mod_bin)
mod_step <- stepAIC(mod_bin,  direction="both")
car::Anova(mod_step)

summary(mod_step)
tab_model(mod_step)
```

Cuando corremos  el modelo con mortalidad como binaria, sale del modelo el sistema de alojamiento e ingresa la variable volumen de dieta liquida. Las caracteristicas del sector preparto ingresan al modelo, si bien no tienen significancia, si es importante para el modelo y por eso la ingresa.
```{r}
odds_plot(mod_step)
```
```{r}
ggsave(last_plot(), file="survey/odds_factorizado_mortality.tiff", 
       w=80, h=60, units="mm", dpi=300)
```

###Odds ratio

```{r}
m1 <- glm(mortality > 3 ~ ., data=dat_mort, family = binomial)
summary(m1)
```

```{r}
tab_model(m1)
```

QUEDA RARO ESTE ODDS!!!!!!!!!!!!!!!!!! 


## Árbol de clasificación

<!-- https://www.displayr.com/how-is-variable-importance-calculated-for-a-random-forest/#:~:text=This%20importance%20is%20a%20measure,accuracy%20due%20to%20random%20noise. -->


```{r}
dtree_quant <- rpart(
  mortality ~ liquid_feeding_volume+hygiene+capacitations+experience, 
  data = dat_mort)
dtree_quant
summary(dtree_quant)
rpart.plot(dtree_quant)
```

Clasifica los casos. 
- las particiones que aparecen arriba son las que capturan mayor variabilidad
- vas particionando en grupos menores, mas chicos, con menos variablidad
- irian en linea con variable importance
La media de mortalidad de todas las encuestas es de 6.3%. Si experiencia es mayor o igual a 3, el promedio de mortalidad es 4.9%, y si a su vez capacitacion es mayor igual a 2, tiene un 3.5% en promedio. A su vex si las practicas de higiene son >=3 la mortalidad se reduce al 2,5%.

- Importancia de las variables predictoras sobre mortalidad

```{r}
data.frame(imp = dtree_quant$variable.importance) %>%
  rownames_to_column("variable") %>% 
  # distinct(variable)
  arrange(imp) %>%
  mutate(variable = fct_inorder(variable)) %>%
  ggplot() +
  aes(x = variable, y = imp) +
  geom_col(width = 0.03) +
  geom_point() +
  coord_flip()
```
```{r}
ggsave(last_plot(), file="survey/imp_factorizado_mortality.tiff", 
       w=80, h=60, units="mm", dpi=300)
```


## Random forest 

<!-- https://rubenfcasal.github.io/aprendizaje_estadistico/cart-con-el-paquete-rpart.html -->

```{r}
tree_mort <- rpart(mortality ~ ., data = dat_mort)
rpart.plot(tree_mort)  
```
```{r}
ggsave(last_plot(), file="survey/arbol_factorizado_mortality.tiff", 
       w=80, h=60, units="mm", dpi=300)
```

```{r}
rpart.rules(tree_mort, style = "tall")
```

```{r}
importance <- tree_mort$variable.importance # Equivalente a caret::varImp(tree) 
importance <- round(100*importance/sum(importance), 1)
importance
```

```{r}
data.frame(importance = tree_mort$variable.importance) %>%
  rownames_to_column("variable") %>% 
  # distinct(variable)
  arrange(importance) %>%
  mutate(variable = fct_inorder(variable)) %>%
  ggplot() +
  aes(x = variable, y = importance) +
  geom_col(width = 0.03) +
  geom_point() +
  coord_flip()
```

