---
title: "SCC"
author: "Evangelina"
date: "2023-07-19"
output: html_document
---
```{r setup global del informe, include=FALSE}
knitr::opts_chunk$set(echo = FALSE, 
                      warning = FALSE, 
                      messages = FALSE)
```
```{r data}
dat <- rio::import(here::here("survey/survey23.csv"))
```

```{r paquetes}
pacman::p_load(tidyverse, janitor,  skimr, 
               # GGally, correlation, 
               # performance, 
               scales, 
               # emmeans, multcomp, finalfit,  
               # oddsratio,
               coefplot, 
               OddsPlotty, 
               relaimpo, 
               gtools, 
               sjPlot)
pacman::p_load(rpart, rpart.plot)
conflicted::conflict_prefer("select", "dplyr")
conflicted::conflict_prefer("filter", "dplyr")
```

# Somatic count cells

```{r}
dat_scc <- dat %>% 
  select(-c(afb, ffi, milk_yield, disease_ranking)) %>% 
  drop_na()
dat_scc %>% skim()
```
```{r}
mod <- lm(scc ~ capacitations + mortality + hygiene+clostrum_feeding_vol+vacination+  feed_cows  , data=dat_scc)
```

```{r}
car::Anova(mod)
```

## Regresion lineal multiple

```{r}
mod <- lm(scc ~ ., data= na.omit(dat_scc))
summary(mod)
mod_step <- stepAIC(mod,  direction="both")

summary(mod_step)
```
Como se puede ver tanto en el modelo manual como en el que el mismo r arroja, el conteo de celulas somaticas se ve afectado por las practicas de higiene y hay una tendencia de la experiencia del personal en el preparto.

```{r}
coefplot(mod_step, intercept=FALSE)
```

En este grafico podemos ver que ambas variables, higiene y experiencia del personal, disminuyen el conteo de celulas somaticas.

Analizo la importancia relativa de las variables presentes en el modelo

```{r}
ri <- calc.relimp(mod_step, type="car", rela=TRUE)
ri
```

La higiene explica el 80% de la variaciion en ccs

## Arbol de clasificacion

```{r}
dat_scc$scc %>% hist
dat_scc <- dat_scc %>% 
  mutate(scc = if_else(scc >= 250, TRUE, FALSE))
str(dat_scc)  
rowid_to_column(dat_scc)
```

```{r}
# dat1 %>%
#   count(scc) %>%
#   mutate(prop = prop.table(n))

dtree_scc <- rpart(
scc ~ hygiene+experience +capacitations+calostrum_feeding_num + realiza_calostrado, 
               data = dat_scc)
dtree_scc
```

```{r}
# summary(dtree)
```

```{r}
rpart.plot(dtree_scc)
```
Se puede interpretar que cuando se realizan buenas practicas de higiene un 45% tiene baja ccs y si a su vez el personal tiene capacitaciones las ccs disminuyen aun mas

```{r}
data.frame(imp = dtree_scc$variable.importance) %>% 
  rownames_to_column() %>% 
  rename("variable" = rowname) %>% 
  arrange(imp) %>%
  mutate(variable = fct_inorder(variable))%>% 
  ggplot() +
  geom_col(aes(x = variable, y = imp),
           col = "black", show.legend = F) +
  coord_flip() +
  scale_fill_grey() +
  theme_bw()
```

> Odds de SCC segun hygiene, calostrum_feeding_num, realiza_calostrado, capacitations, vacination, experience
## Transformo la variable mortalidad a binomial

```{r}
dat_scc <- dat_scc %>% 
  mutate(SCC = if_else(scc>=250, TRUE, FALSE))
```

## Regresion logistica

```{r}
m1 <- glm(SCC~hygiene+ calostrum_feeding_num+ realiza_calostrado+ capacitations+ vacination+ experience,  data = dat_scc, family = binomial)
```

```{r}
summary(m1)
```

```{r}
tab_model(m1)
```

No hay odds de nada

## Factorizo variables predictoras
Si factorizo las variables predictoras, el modelo queda de la siguiente forma:


```{r}
scc_new <- dat %>%
  select(-c(afb, ffi, milk_yield, disease_ranking)) %>% 
  drop_na() %>% 
  mutate_at(vars(-(scc)),as.factor) %>%
  drop_na()  
  # str
scc_new
```
## Reg. lineal múltiple

```{r}
mod <- lm(scc ~ ., data= scc_new)
anova(mod)

mod_step <- stepAIC(mod,  direction="both")
anova(mod_step)
```
Se puede ver que en el modelo las variables preparto e higiene afectan las ccs, mientras que elnumero de tomas de calostro, sistema de alojamiento de terneros y la experiencia del personal tienen una tendencia a impactar en las ccs
```{r}
coefplot(mod_step, intercept = FALSE)
```

## Reg log - ccs


```{r}
mod_bin <-glm(scc ~ ., data = scc_new)
mod_step <- stepAIC(mod_bin,  direction="both")
car::Anova(mod_step)
summary(mod_step)
```
```{r}
tab_model(mod_step)
```


```{r}

odds_plot(mod_step)
```

## Árbol de clasificación

<!-- https://www.displayr.com/how-is-variable-importance-calculated-for-a-random-forest/#:~:text=This%20importance%20is%20a%20measure,accuracy%20due%20to%20random%20noise. -->


```{r}
dtree_quant <- rpart(scc ~ ., data = scc_new)
dtree_quant
summary(dtree_quant)
rpart.plot(dtree_quant)
```
```{r}
data.frame(imp = dtree_quant$variable.importance) %>%
  rownames_to_column("variable") %>% 
  # distinct(variable)
  arrange(imp) %>%
  mutate(variable = fct_inorder(variable)) %>%
  ggplot() +
  aes(x = variable, y = imp) +
  geom_col(width = 0.03) +
  geom_point() +
  coord_flip()
```
## Random forest 

<!-- https://rubenfcasal.github.io/aprendizaje_estadistico/cart-con-el-paquete-rpart.html -->

```{r}
tree_scc <- rpart(scc ~ ., data = scc_new)
rpart.plot(tree_scc)  
```

```{r}
rpart.rules(tree_scc, style = "tall")
```

```{r}
importance <- tree_scc$variable.importance # Equivalente a caret::varImp(tree) 
importance <- round(100*importance/sum(importance), 1)
importance
```

```{r}
data.frame(importance = tree_scc$variable.importance) %>%
  rownames_to_column("variable") %>% 
  # distinct(variable)
  arrange(importance) %>%
  mutate(variable = fct_inorder(variable)) %>%
  ggplot() +
  aes(x = variable, y = importance) +
  geom_col(width = 0.03) +
  geom_point() +
  coord_flip()
```
