```{r setup global del informe, include=FALSE}
knitr::opts_chunk$set(echo = FALSE, 
                      warning = FALSE, 
                      messages = FALSE)
```
```{r data}
dat <- rio::import(here::here("survey/survey23.csv"))
```

```{r paquetes}
pacman::p_load(tidyverse, janitor,  skimr, 
               # GGally, correlation, 
               # performance, 
               scales, 
               # emmeans, multcomp, finalfit,  
               # oddsratio,
               coefplot, 
               OddsPlotty, 
               relaimpo, 
               gtools, 
               sjPlot)
pacman::p_load(rpart, rpart.plot)
conflicted::conflict_prefer("select", "dplyr")
conflicted::conflict_prefer("filter", "dplyr")
```

# Somatic count cells

```{r}
dat_scc <- dat %>% 
  select(-c(afb)) %>% 
  drop_na()
dat_scc %>% skim()
```


```{r}
mod <- lm(scc ~ capacitations + mortality + +hygiene+clostrum_feeding_vol+vacination+ disease_ranking + feed_cows  , data=dat_scc)
```

```{r}
car::Anova(mod)
```

## Regresion lineal multiple

```{r}
mod <- lm(scc ~ hygiene + calostrum_feeding_num + realiza_calostrado + capacitations, data= na.omit(dat))
summary(mod)
mod_step <- stepAIC(mod,  direction="both")

summary(mod_step)
```
Como se puede ver tanto en el modelo manual como en el que el mismo r arroja, el conteo de celulas somaticos se ve afectado por las capacitaciones del personal y hay una tendencia a que la higiene efecte las ccs.

```{r}
coefplot(mod_step, intercept=FALSE)
```

En este grafico podemos ver que ambas variables, capacitaciones e higiene, disminuyen el conteo de celulas somaticas.

Analizo la importancia relativa de las variables presentes en el modelo

```{r}
ri <- calc.relimp(mod_step, type="car", rela=TRUE)
ri
```

Las capacitaciones explican el 55% de las ccs y la higiene el 45%.

## Arbol de clasificacion

```{r}
dat_scc$scc %>% hist
dat_scc <- dat_scc %>% 
  mutate(scc = if_else(scc >= 250, TRUE, FALSE))
str(dat_scc)  
rowid_to_column(dat_scc)
```

```{r}
# dat1 %>%
#   count(scc) %>%
#   mutate(prop = prop.table(n))

dtree_scc <- rpart(
scc ~ hygiene+capacitations+calostrum_feeding_num + realiza_calostrado, 
               data = dat_scc)
dtree_scc
```

```{r}
# summary(dtree)
```

```{r}
rpart.plot(dtree_scc)
```
Se puede interpretar que cuando se realizan buenas practicas de higiene un 41% tiene baja ccs y si a su vez el personal tiene capacitaciones

```{r}
data.frame(imp = dtree_scc$variable.importance) %>% 
  rownames_to_column() %>% 
  rename("variable" = rowname) %>% 
  arrange(imp) %>%
  mutate(variable = fct_inorder(variable))%>% 
  ggplot() +
  geom_col(aes(x = variable, y = imp),
           col = "black", show.legend = F) +
  coord_flip() +
  scale_fill_grey() +
  theme_bw()
```

> Odds de SCC segun hygiene, calostrum_feeding_num, realiza_calostrado, capacitations, vacination, experience
## Transformo la variable mortalidad a binomial

```{r}
dat_scc <- dat_scc %>% 
  mutate(SCC = if_else(scc>=250, TRUE, FALSE))
```

## Regresion logistica

```{r}
m1 <- glm(scc>=250 ~ hygiene+ calostrum_feeding_num+ realiza_calostrado+ capacitations+ vacination+ experience,  data = dat_scc, family = binomial)
```

```{r}
summary(m1)
```

```{r}
tab_model(m1)
```

No hay odds de nada


### Age at first breeding

#### Regresion lineal multiple

```{r}
mod <- lm(afb ~ ., data= na.omit(dat))
summary(mod)
mod_step <- stepAIC(mod,  direction="both")

summary(mod_step)
```
Como se puede ver la edad a la primera inseminacion se ve afectada por capacitacioes del personal y el sistema de crianza adoptado en la gachera

```{r}
coefplot(mod_step, parm = -1)
```

En este grafico podemos ver que ambas variables, capacitaciones y el metodo de crianza, disminuyen l edad a la primera inseminacion.

Analizo la importancia relativa de las variables presentes en el modelo

```{r}
ri <- calc.relimp(mod_step, type="car", rela=TRUE)
ri
```

Las capacitaciones explican el 53% de la edad a la primera inseminacion y el sistema de crianza el 22%.

## Arbol de clasificacion

```{r}
dat$afb %>% hist
dat1 <- dat %>% 
  mutate(scc = if_else(afb>=15, TRUE, FALSE)+
           drop_na(dat1))
str(dat1)  
rowid_to_column(dat1)
```

```{r}
dat1 %>%
  count(afb) %>%
  mutate(prop = prop.table(n))

dtree <- rpart(
afb ~ capacitations + rearing_system, 
               data = dat1)
dtree
```


```{r}
summary(dtree)
```


```{r}
rpart.plot(dtree)
```


```{r}
df <- data.frame(imp = dtree$variable.importance) %>% 
  rownames_to_column() %>% 
  rename("variable" = rowname) %>% 
  arrange(imp) %>%
  mutate(variable = fct_inorder(variable))
# Basic piechart

df %>% 
  ggplot() +
  geom_col(aes(x = variable, y = imp),
           col = "black", show.legend = F) +
  coord_flip() +
  scale_fill_grey() +
  theme_bw()
```


> Odds de afb segun hygiene, calostrum_feeding_num, realiza_calostrado, capacitations, vacination, experience, rearing system
## Transformo la variable mortalidad a binomial

```{r}
df <- dat %>% 
  mutate(AFB = if_else(afb>15, TRUE, FALSE))
str(df)
```

## Regresion logistica

```{r}
m1 <- glm(AFB ~ hygiene+ calostrum_feeding_num+ realiza_calostrado+ capacitations+ vacination+ experience + rearing_system, 
          data = df, family = binomial)
```

```{r}
summary(m1)
```

```{r}
tab_model(m1)
```

No hay odds de nada


### Fertility at first insemination
```{r}
mod5 <- lm(ffi ~ prepartum + realiza_calostrado + hygiene , data= dat)
```

```{r}
car::Anova(mod5)
```

```{r}
mod <- lm(ffi ~ ., data= na.omit(dat))
summary(mod)
mod_step <- stepAIC(mod,  direction="both")

summary(mod_step)
```
Como se puede ver en ambos modelos, la fertilidad a la primera inseminacion se ve afectada por las caracteristicas del preparto


## Analisis descriptivo de la encuesta

```{r}
str(dat)
```

```{r}
pacman::p_load(car)
```

```{r}
hist(dat$disease_ranking,  freq=TRUE,
     main='Histograma para disease_ranking',
     xlab='Disease',
     ylab='Frecuencia')
```


```{r}
res <- t.test(x=dat$disease_ranking, conf.level=0.95)
res$conf.int
```

```{r}
str(dat$prepartum)
new<-dat %>% 
  mutate(as.factor(prepartum))
new

str(new)
```

```{r}
Prepartum<-table(new$`as.factor(prepartum)`)
```
```{r}
library(sjmisc) # Utilidades para encuestas con etiquetas
library(survey) # Análisis de encuestas complejas
library(car)    # Inferencia de modelos
```


```{r}
porcentajes <- prop.table(Prepartum)                     #F) Calcular frecuencias relativas
porcentaje <- as.data.frame(Prepartum); porcentaje   #G) Convertir a data frame
```
```{r}
dat %>% frq(prepartum,weights=peso,sort.frq="desc") %>% kable()
```
