---
title: "Experimento 1 - Análisis "
output: html_document
editor_options: 
  chunk_output_type: console
---

```{r setup, include=FALSE}
knitr::opts_chunk$set(echo = F, warning = F, message = F)
```

```{r}
pacman::p_load(lme4, pbkrtest)
pacman::p_load(
  emmeans,  # medias estimadas por el modelo  
  multcomp  # comparar las medias entre si - tukey
  )
```


```{r}
pacman::p_load(tidyverse, janitor)
load(here::here("exp1/data/dat_exp1.Rdata"))
theme_set(theme_bw()+
  theme(axis.text=element_text(size=10), 
        axis.title=element_text(size=12, face = "bold"), 
        legend.title = element_text(size=12, face = "bold")))
```

· Nacimientos por mes / sexo

```{r}
dat %>% 
  count(trat, sexo, fecha_0 %>% lubridate::month()) %>% 
  ggplot()+ 
  aes(x=`fecha_0 %>% lubridate::month()`, n, fill = sexo, label =n)+ 
  geom_bar(stat="identity", alpha=.4)+
  geom_text(size = 3, position = position_stack(vjust = 0.5))+ 
  facet_grid("trat") + 
  labs(x= "Mes de nacimiento")
```

```{r}
dat_long %>% 
  group_by(trat, sexo) %>% 
  summarize(terneros = paste(sort(unique(id_ternero)),collapse=", ")) %>% 
  knitr::kable()

```


· Peso al nacer

```{r}
dat %>% 
  # filter(kg_0>30) %>% 
  ggplot()+
  aes(trat, kg_0)+
  geom_jitter(width=.1, alpha=.3) +
  facet_grid(.~sexo)+
  stat_summary(fun=median, geom="crossbar", col="red")+
  stat_summary(aes(label=..y.. %>% round(2)), 
               fun=median, geom="text", size=4, 
               vjust = 0)+
  geom_text(aes(label=id_ternero), hjust=2, size=2)

```

```{r}
mod <- lm(kg_0 ~ trat*sexo, data=dat)
anova(mod)
emmeans(mod, ~sexo, type = "response")
# plot(mod, which=1)
```


> No hay Hay efecto del tratamiento sobre el peso al nacimiento (ni su interacción con el sexo del ternero) y si hay efecto simple del sexo. 

· Periodo de experimento por ternero

```{r}
library(ggstance)
```

```{r}
dat_long %>% 
  group_by(id_ternero) %>%
  summarise(trat=first(trat), 
            min = min(fecha),
            max = max(fecha), 
            fecha = first(fecha), 
            dias_tot = max(dias)) %>% 
  ggplot()+
  aes(lubridate::as_date(fecha), id_ternero)+
  geom_pointrangeh(aes(xmin = min, xmax = max), size=.1, alpha=.7)+ 
  facet_wrap("trat") + 
  geom_text(aes(x=max, y = id_ternero, label=dias_tot), size=2)+ 
  scale_x_date(date_breaks = "2 week",
               date_minor_breaks = "1 week", date_labels = "%b %d") +
  labs(x = "Fecha de nacimiento")+
  theme(axis.text.x=element_text(angle=60, hjust=1))

```


```{r}
library(ggrepel)
```

## Ganancia diaria de peso media   

Sin terneros 39 y 41 (muertos) 

```{r}
dat_long %>%  
  filter(!id_ternero %in% 13:16) %>% 
  filter(!id_ternero %in% 39) %>% 
  # filter(!id_ternero %in% 28) %>% 
  ggplot()+
  aes(x=dias, y=kg, col =trat)+
  geom_line(aes(group=id_ternero), alpha =.2)+
  geom_smooth()+
  facet_grid(.~sexo)+
  scale_y_continuous(breaks = scales::pretty_breaks())+
  labs(x="Días desde nacimiento", col = "", title = "Evolución de pesos (kg)")
```

```{r}
dat_long %>% 
  # filter(!id_ternero %in% c(14,15,16, 28, 44,45)) %>%
  group_by(id_ternero) %>% 
  mutate(intervalo_dias = dias - lag(dias),
         delta_kg= kg - lag(kg))  %>%  
  mutate(adg = delta_kg/intervalo_dias*1000) %>% 
  filter(!id_ternero %in% 13:16) %>%
  filter(!id_ternero %in% 39) %>% 
  filter(!id_ternero %in% 41) %>% 
  filter(!dias == 0) %>% 
  mutate_at(vars(id_ternero, trat, sexo,semana), as.factor) %>% 
  # mutate_at(vars(semana), as.numeric) %>% 
  ungroup()-> dat_adg 

```


Vista de las primeras líneas del dataset

```{r}
dat_adg %>%
  dplyr::select(id_ternero, trat, sexo, semana, fecha, kg, dias_d_nac = dias,
         intervalo_dias, delta_kg, adg) %>% 
  head(n=15) %>% 
  knitr::kable()

```


```{r, eval=FALSE}
dat_adg %>% 
  filter(delta_kg<0) %>% 
  pull(id_ternero) -> ver

dat_adg %>% 
  filter(id_ternero %in% ver) %>%
  view

dat_adg %>% 
  tabyl(semana, id_ternero)

hist(dat_adg$delta_kg)
hist(dat_adg$adg)
```


```{r, eval=FALSE}
dat_adg %>% 
  group_by(id_ternero) %>% 
  summarise(
    fecha_nac=first(fecha), 
    trat=first(trat), 
    sexo =first(sexo),
    adg=mean(adg)
  ) %>% 
  ggplot()+ 
  aes(x=adg, fill=trat)+
  geom_histogram(bins = 10, col= "grey30") +
  stat_summaryh(fun.x=median, geom="vline", col = "red3",
                aes(xintercept=..x.., y=0,
                    group = interaction(trat, sexo))) +    
  stat_summaryh(fun.x=median, geom="text", 
                aes(label=..x.. %>% round(), y=15), 
                angle=0, position=position_nudge(x=0))+
  geom_boxploth(aes(y = 15), width = 2, col = "red3", fill = "red3", 
                alpha = .3, 
                lwd=0.1, outlier.shape = NA) +
  facet_grid(trat~ sexo)
  # ylim(0,70)+

```

Anova: se desconsideraron los terneros 13 a 16 por mellizos y 39, 41 muertos 

```{r}
mod1 <- lmer(adg ~ trat * dias + (1+dias|id_ternero) + (1|sexo),
             data=dat_adg, 
             control = lmerControl(optimizer ="Nelder_Mead"))
car::Anova(mod1, ddf = "Kenward-Roger", type=3)
```

No se observan efectos significativos del tratamiento, ni de su interacción con el tiempo desde el nacimiento para el período experimentado. 

Medias e intervalos de confianza estimadas por el modelo

```{r}
em <- emmeans(mod1, ~trat|dias, type = "response")
em
```

# Consumo 

Sin terneros 39 y 41 (muertos) 

```{r, eval = T}
consumo %>%  
  mutate_at(vars(semana), as.numeric) %>% 
  # filter(!id_ternero %in% 13:16) %>% 
  filter(!id_ternero %in% 39) %>% 
  filter(!id_ternero %in% 41) %>% 
  ggplot()+
  aes(x=semana, y=g)+
  geom_line(aes(group=id_ternero), alpha =.2)+
  geom_smooth()+
  facet_grid(sexo~trat)+
  scale_y_continuous(breaks = scales::pretty_breaks(5))+
  scale_x_continuous(breaks = scales::pretty_breaks(7))+
  labs(x="Semana desde nacimiento", col = "")
```

# Eficiencia de conversión

```{r, eval = T}
efi %>%  
  mutate_at(vars(semana), as.numeric) %>% 
  # filter(!id_ternero %in% 13:16) %>% 
  filter(!id_ternero %in% 39) %>% 
  filter(!id_ternero %in% 41) %>% 
  ggplot()+
  aes(x=semana, y=g_g)+
  geom_line(aes(group=id_ternero), alpha =.2)+
  geom_smooth()+
  facet_grid(sexo~trat)+
  # scale_y_continuous(breaks = scales::pretty_breaks())+
  scale_x_continuous(breaks = scales::pretty_breaks(7))+
  labs(x="Semana desde nacimiento", col = "")
```


```{r}
efi <- efi %>% 
    mutate_at(vars(semana), as.numeric) 

mod3 <- lmer(g_g ~ trat * semana + (1+semana|id_ternero) + (1|sexo),
             data=efi, 
             control = lmerControl(optimizer ="Nelder_Mead"))
car::Anova(mod3, ddf = "Kenward-Roger", type=3)
```


```{r, eval =F}
# Preguntas a futuro
#Hay interacción entre el tratamiento y la época de desarrollo inicial sobre la ganancia de peso diaria?

dat_adg %>% 
  group_by(id_ternero) %>% 
  summarise(
    fecha_nac=first(fecha), 
    trat=first(trat), 
    sexo =first(sexo),
    adg=mean(adg)
  ) %>% 
  # dplyr::filter(!id_ternero %in% 13:16) %>% 
  dplyr::filter(!id_ternero %in% c(39,41)) %>% 
  ggplot()+
  aes(x=fecha_nac, y = adg)+
  geom_point()+
  facet_grid(.~trat)+
  geom_text(aes(label=id_ternero), hjust=2, size=2)+
  geom_smooth(method= "lm")+
  labs(x = "Fecha de nacimiento", 
       y = "Ganancia diaria de peso (kg/d)",
       caption = "El numero indica el id del ternero")
```


